臺灣桃園地方法院民事裁定
109年度重訴字第420號
原      告  鄧桂珠  

被      告  鄧仁順  
訴訟代理人  歐龍山律師
上列當事人間請求返還墊款事件，本院裁定如下：
    主    文
原告應於本裁定送達後五日內，補繳第一審判費新臺幣壹佰柒拾
陸元，逾期不繳納，即駁回其訴。
    理    由
一、按訴訟標的之價額，由法院核定；核定訴訟標的之價額，以
    起訴時之交易價額為準；無交易價額者，以原告就訴訟標的
    所有之利益為準；以一訴主張數項標的者，其價額合併計算
    之，但所主張之數項標的互相競合或應為選擇者，其訴訟標
    的價額，應依其中價額最高者定之，民事訴訟法第77條之1
    第1項、第2項、第77條之2第1項分別定有明文，並應依民事
    訴訟法第77條之13規定徵收裁判費。復按，原告之訴有起訴
    不合程式或不備其他要件之情形，其情形可以補正者，經審
    判長定期間命其補正而不補正者，法院應以裁定駁回之，同
    法第249條第1項第6款亦有明定。
二、原告雖據繳納裁判費新臺幣（下同）51萬6,944元，惟其又
    於民國111年3月24日本院言詞辯論期日當庭變更訴之聲明。
    查原告變更後之先位聲明：㈠被告應將繼承自被繼承人鄧深
    賢如附表一編號1至4所示不動產之所有權移轉登記予原告。
    ㈡被告應將繼承自被繼承人鄧黃義妹如附表二及附表二所示
    不動產之所有權登記移轉登記予原告。㈢被告應給付原告1,5
    22萬8,579元。㈣被告應給付原告466萬元，及自108年4月1日
    起至清償日止，按年息5％計算之利息。㈤被告應給付原告797
    萬7,217元，及自110年4月1日起至清償日止，按年息5％計算
    之利息。㈥願供擔保，請准宣告假執行。備位聲明：㈠被告應
    給付原告1,113萬3,929元，及自111年4月1日起至清償日止
    ，按年息5％計算之利息。㈡願供擔保，請准宣告假執行。
三、經核本件原告先位聲明之訴訟標的價額為5,739萬5,249元（
    計算式詳如附表一至四），而備位聲明之訴訟標的價額為1,
    113萬3,929元，依首開規定，應擇先、備位中價額較高之5,
    739萬5,249元定本件訴訟標的價額，故本件應徵收第一審裁
    判費51萬7,120元，扣除原告前已繳納之51萬6,944元外，尚
    應補繳176元。命原告於收受本裁定送達翌日起5日內補繳，
    如逾期未補繳，即駁回原告之訴。
中　　華　　民　　國　　111 　年　　4 　　月　　6　　日
                  民事第三庭    法　官　許容慈
以上正本係照原本作成。　　　　　　　　　
如對本裁定關於核定訴訟標的價額部分抗告，應於裁定送達後10
日內向本院提出抗告狀，並繳納抗告費新臺幣1,000 元；關於命
補繳裁判費部分，不得抗告。　　　　　　　　　
中　　華　　民　　國　　111 　年　　4 　　月　　6 　　日
                                書記官  邱佑儒
　　　　　　　　　　　　　　　　　　
附表一：　　　　　　　　　　　　　　　　　　
編號 地號土地 公告地價 （新臺幣） 面積 （㎡） 權利範圍 土地價值 （公告地價面積權利範圍，元以下四捨五入） 編號 1 平鎮區新生段168 26,600元  65.40  全部  1,739,640元 卷一第189頁 2 平鎮區新生段169 26,600元  35.83  全部  953,078元  卷一第191頁 3 平鎮區新生段180 26,600元  111.83  全部  2,974,678元 卷一第193頁 4 平鎮區新生段188 26,600元  54.10  全部 1,439,060元 卷一第195頁 總計     7,106,456元  
附表二：
編號 地號土地 公告地價 （新臺幣） 面積 （㎡） 權利範圍 土地價值 （公告地價面積權利範圍，元以下四捨五入） 編號 1 平鎮區新生段4-1 26,600元  8.15  5分之1   43,358元 卷一第197頁 2 平鎮區新生段4-2 26,600元  126.71  5分之1 674,097元 卷一第201頁 3 平鎮區新生段37 26,600元  38.05  5分之1 202,426元 卷一第205頁 4 平鎮區山子頂段101-2 11,366元  89.00  5分之1   202,315元 卷一第209頁 5 平鎮區山子頂段159-58 11,366元  1,064.00  5分之1   2,418,685元 卷一第217頁 6  平鎮區山子頂段159-59 16,400元 1,363.00  5分之1 4,470,640元 卷一第221頁 7 平鎮區山子頂段159-76 11,366元 337.00  5分之1   766,068元  卷一第225頁 8 平鎮區山子頂段159-77 16,400元 354.00  5分之1  1,161,120元 卷一第229頁 9 平鎮區東豐段1293 26,600元 19.92  5分之1 105,974元 卷一第233頁 10 平鎮區湧豐段631-1 31,221元 91.02  5分之1  568,347元 卷三第266頁 11 平鎮區湧豐段872 38,819元 144.53  5分之1 1,122,102元 卷一第241頁 12 平鎮區湧豐段873 43,973元 86.61  5分之1 761,700元 卷一第245頁 13 平鎮區湧豐段874-1 45,500元 8.11  5分之1 73,801元 卷三第270頁 14 平鎮區湧星段268 33,900元 205.17  280分之3 74,521元 卷一第257頁 15 平鎮區湧星段271 32,000元 1,480.58  280分之3 507,627元 卷一第265頁 16 平鎮區湧星段271-1 26,800元3 13.02  280分之3 3,739元 卷一第271頁 17 平鎮區湧星段284 45,500元  3.58  280分之3 1,745元 卷一第279頁 18 平鎮區湧星段482 26,800元  275.59  280分之3 79,134元 卷一第287頁 19 平鎮區湧星段498 26,800元  265.85  280分之3 76,337元 卷一第297頁 20 平鎮區湧星段630 26,800元  15.45  280分之3 4,436元 卷一第307頁 21 平鎮區湧星段637 26,800元  58.47  280分之3 16,789元 卷一第317頁 22 平鎮區湧光段641 5,100元  4,259.51  0000000分之23268 314,393元 卷一第337頁 23 平鎮區福林段1430 5,300元  0.42  5分之1 445元 卷一第347頁 24 平鎮區福林段1430-1 11,366元  10.18  5分之1 23,141元 卷一第351頁 25 平鎮區福林段1430-2 5,300元  0.49  5分之1  519元 卷一第355頁 26 平鎮區福林段1431 11,366元  21.09  5分之1   47,942元 卷一第359頁 27 平鎮區福林段1457 5,300元  7,863.94  5分之1 8,335,776元 卷一第363頁 28 平鎮區福林段1468 5,300元  134.07  5分之1 142,114元  卷一第367頁 29 平鎮區福林段1470 5,300元  93.10  5分之1 98,686元 卷三第12頁 總計     22,297,977元  
附表三：
編號 建物 應有部分 核定契價 （新臺幣） 1 桃園市○鎮區○○路00號 5分之1 71,140元 2 桃園市○鎮區○○路00號 5分之1 53,880元 總計   125,020元 
附表四：
先位訴之聲明 訴訟標的價額 第一項 7,106,456元 第二項 22,422,997元 （計算式：附表二總金額22,297,977元＋附表三總金額125,020元＝22,422,997元） 第三項 15,228,579元 第四項 4,660,000元 第五項 7,977,217元 總計 57,395,249元